# 关于股份支付的处理

提问人：liujie871021 时间：2011-11-24 09:08:18
有限责任公司拟进行IPO ，实行增资计划，其向员工低价发行的部分是否应作为股份支付核算？

回答人：chenyiwei
区分具体情况处理，请查阅《企业会计准则第 11 号——股份支付》及其指南和讲解、《企业会计准则解释第 4 号》第七条，以及证监会发行部最新在保代培训班上的表态。